# 现金流量表补充资料列示的问题

提问人：yjhly2011 时间：2021-11-17 17:58:14
各位大侠好，如果在当年出现调整利润分配-未分配利润的科目，在现金流量表补充资料中该如何列示，比如
调整分录：
借 往来科目 -10万
贷 利润分配-未分配利润-10万
或
借 管理费用-10万
贷 利润分配-未分配利润-10万
谢谢！

回答人：chenyiwei
为什么直接调整年初未分配利润？报表上是否应当调整前期比较数据？另外该分录不涉及现金及现金等价物的变动，对现金流量表的正表应无影响？

提问人：yjhly2011 时间：2021-11-18 10:57:05
陈版主您好，该分录不涉及现金及现金等价物的变动。假设 2021 年发现 2019 年度内有一笔记入管理费用的金额 10 万按税法需要调增， 2019 年应纳税所得额为正且已缴纳相应的企业所得税，但税法规定可以将这笔费用金额记入 2021 年度，即冲减 2021 年度的管理费用，在 2021 年调增的当月，累计应纳税所得额为负。那么相应的会计分录如何做，
借 管理费用 -10万
贷 以前年度损益调整 -10万
借 以前年度损益调整-10万
贷 利润分配-未分配利润-10万
这样可以吗
如果这样做，则现金流量表补充资料中，在填报数据时，则“经营活动产生的现金流量净额”与现金流量表正表中“ 经营活动产生的现金流量净额”正好相关这 10 万。

回答人：chenyiwei
仅仅因为纳税调整的原因，不应调整会计上的费用所属期。这种情况应通过递延所得税资产的方式体现，体现为递延所得税资产增减。